# YORNI FELIPE BONILLA PAZ

# DESARROLLADOR FULLSTACK

Soy un Ingeniero Multimedia, poseo más 2 años de experiencia en el desarrollo de software con tecnologías como angular, Node.js y Go, que me permiten diseñar y crear soluciones eficientes, adaptables y escalables, así como buscar aportar valor a través de la proposición de ideas creativas a una solución sustentada por el aprendizaje continuo, compartir ideas y conocimientos con todos sus compañeros. Además, mi autogestiona me permite una integración rápida a las dinámicas de grupo.

# CONTACTOS

316-310-1456 - 3107172690

- Calle 10 # 5-30, Barrio las palmas, Municipio de Guachené, Cauca.
- $\bigvee$ yornifelipebonillapaz@gmail.com
- Yorni Felipe Bonilla Paz
- @yornifpaz
- https://github.com/yornipaz

# EDUCACIÓN

#### Universidad Autónoma de Occidente

INGENIERIA MULTIMEDIA

07/2013 - 09/2020 | Cali, Valle del Cauca, Colombia

# Universidad Científica y Tecnológica de **Hong Kong**

FRONT-END WEB UI FRAMEWORKS AND TOOLS: BOOTSTRAP 4

12/2020 Guachené, Cauca, Colombia

#### **MISION TIC 2021 UPB**

CAPACITACION PARA DESARROLADORES

05/2021 - 12/2021| Online

Angular: De cero a experto

**UDEMY** 

40 horas| Online

## EXPERIENCIA

#### **SEREMPRE**

#### DESARROLLADOR FRONTEND

- Implementar HU relacionadas con el proyecto.
- Estimación de tiempo para diferentes tareas.
- Cordinar con los equipos de UX, UI,DevOps y backend para proponer soluciones al proyecto.
- Trabajo con metodologías ágiles.
- Implementación y propuesta de metodologías y patrones de software para proyectos.

03/2022-09/2022

#### **SUTI SAS**

#### **DESARROLLADOR DE SOFTWARE**

- Resolver diferentes tipos de problema enfocados al desarrollo de software, encontrar y proponer las mejores soluciones .
- Aportar ideas para el desarrollo de productos architecture
- Implementar las historias de usuarios plateadas en los Sprint 07/2021 - 03/2022| Remoto

### GLÓBAL RAIĆES SÁS

## INGENIERO MULTIMEDIA

- Desarrollar de aplicativos para la empresa
- Mantener las aplicaciones existente
- Analizar, plantear y implementar nuevas soluciones de Tl.

# 02/2020-03/21 | Presencial **H A B I L I D A D E S**

### Hard

- Sass
- Angular Js
- Html
- Css
- Bootstrap
- Node is
- Rest Api
- Java
- Gitlab
- Tailwind css
- Git y Github
- JavaScript
- Golang
- Docker
- TypeScript

## Soft

- Gestión de tiempo.
- Trabajo en equipo .
- Disposición y entrega con el trabajo y el equipo.
- Aprendizaje continuo.
- Fácil adicción a los cambios
- Perseverancia
- Conocimientos básicos Scrum